

Kleber Lima da Silva

Engenheiro de Sistemas Embarcados | Desenvolvedor de Hardware e Firmware

Sobre Mim

Olá! Eu sou Kleber Lima da Silva. Sou apaixonado por Eletrônica e Robótica. Tenho uma vasta experiência no desenvolvimento de projetos (hardware e firmware) de sistemas embarcados com eletrônica de precisão, baixo consumo e comunicação sem fios.

Idade 33

Email kleber.ufu@gmail.com
Celular +55 14 99104-0606

Cidade Marília, SP, Brasil

Habilidades Profissionais

Desenvolvimendo de Esquemático	Bare-Metal e RTOS
Layout de Placas de Circuito Impresso	Linux Embarcado
Design for Manufacturing	Microcontroladores

Tech Stack



Experiência Profissional

Engenheiro de sistema embarcado em Freelancer

Out, 2022 - Atual

Desenvolvimento de hardware e firmware para sistemas embarcados com microcontroladores ARM e ESP32. Principais tecnologias utilizadas: interfaces automotivas LIN e CAN; Wi-Fi; Bluetooth; RF transceiver de baixo consumo.

Instrutor de Formação Profissional - Eletrônica em SENAI SP

Fev, 2020 - Out, 2022

Instrutor em eletrônica (desenho técnico, eletricidade, instalações elétricas prediais e industriais, sistemas eletrônicos analógicos e digitais, automação residencial e industrial, projetos).

Engenheiro de Hardware e Firmware em SEYS - Sistemas Inteligentes

Dez, 2017 - Jun, 2019

Gestão e desenvolvimento de projetos de hardware e firmware embarcados. Algumas das atividades: seleção de componentes; desenvolvimento de esquemas e layout PCB; orçamentos; DFM (design for manufacturing).

Engenheiro de Hardware em loton Technology

Ago, 2015 - Dez, 2017

Co-fundador da startup brasileira criadora da plataforma de desenvolvimento TON, destinada ao aprendizado em robótica, IoT (Internet das Coisas), automação, etc.

Iniciação Científica em LASEC - UFU

Fev, 2012 - Jul, 2015

Projeto 1: Desenvolvimento de hardware para controle autônomo de um quadricóptero. Projeto 2: Desenvolvimento de um protótipo de hardware e software para automação residencial por gestos utilizando a braçadeira Myo.

Educação

Engenharia Eletrônica/Biomédica na Universidade Federal de Uberlândia

2010 - 2015

Atividades voluntárias: monitoria (Bioestatística, Eletrônica Analógica I, Circuitos Elétricos II e Sistemas Embarcados I); Duas iniciações científicas PIBIC/CNPq; Membro do Laboratório de Automação, Sistemas Eletrônicos e Controle (LASEC) por 3 anos; Organizador do Desafio Maze Escape 2015.

Engenharia Biomédica na Polytech Marseille

2013 - 2014

Programmation Orientée Objet; Labview; Neurophysiologie; Automatique; Biomécanique Cardiovasculaire; Radiophysique Médicale; Imagerie Ultrasonore; IRM-Spectrométrie; Tomographie; Instrumentation Biomédicale II; Matlab; Base de données; Interaction Homme Machine. Bolsista do programa BRAFITEC / CAPES.

Técnico em Manutenção Eletrônica no SENAI SP

2008 - 2009

1º Colocado em Eletrônica - SP Skills 2009; 3º Colocado em Eletrônica Industrial - World Skills Americas 2010.

Contato

Cidade

Marília, SP, Brasil

Celular

+55 14 99104-0606

Email

kleber.ufu@gmail.com

- in https://www.linkedin.com/in/kleberlimadasilva/
- ① https://www.instagram.com/kleberls6
- https://github.com/krebyy
- http://bit.ly/portfolio-kleber